【裁判字號】    97,審抗,161
【裁判日期】    971215
【裁判案由】    本票裁定
【裁判全文】
臺灣臺北地方法院民事裁定             97年度審抗字第161號
抗  告  人  Mario King International Ltd.
法定代理人  乙○○
抗  告  人  英誌企業股份有限公司
法定代理人  乙○○
相  對  人  永豐金租賃股份有限公司
法定代理人  甲○○
上列當事人間本票裁定事件，抗告人對於中華民國97年10月23日
本院97年度票字第34247號裁定提起抗告，本院裁定如下：
    主  文
抗告駁回。
抗告程序費用新台幣壹仟元由抗告人連帶負擔。
    理  由
一、按執票人向本票發票人行使追索權時，得聲請法院裁定後強
    制執行，票據法第一百二十三條定有明文。又按本票執票人
    ，依票據法第一百二十三條規定，聲請法院裁定許可對發票
    人強制執行，係屬非訟事件，法院僅依非訟事件程序，就本
    票形式之要件是否具備予以審查，即為已足。若實體上問題
    ，應依訴訟程序另謀解決，尚非屬非訟事件所得審究（最高
    法院57年台抗第76號判例意旨參照）。
二、本件相對人主張其執有抗告人於民國96年9月27日所共同簽
    發之本票一紙（下稱系爭本票），內載票面金額美金（下同
    ）716,160元，付款地在臺北市○○路○段203號5樓，利息
    按年息20%計算，免除作成拒絕證書，到期日未載；詎於97
    年9月17日經提示僅支付其中部分外，其餘322,272元未獲付
    款，為此提出本票一紙聲請本院裁定准予強制執行等情，業
    據其提出本票為證，本院依首開規定審酌相對人提出之本票
    後裁定予以准許，尚無不合。
三、抗告人抗告意旨雖略以：系爭本票未返還之本金為286,462
    元，且抗告人將依兩造間約定於97年11月5日清償35,000元
    ，據此，系爭本票債務應僅餘251,464元等語。
四、經查，揆諸前開說明，法院就本票裁定事件，僅就本票是否
    具備形式要件而為審查，至該本票債務是否業已清償而消滅
    ，概屬於實體爭執，抗告人應依訴訟程序另謀解決，而非於
    裁定程序中為此爭執。從而，抗告人提起本件抗告，為無理
    由，應予駁回。
五、爰依非訟事件法第二十一條第二項、第二十四條第一項、第
    四十六條、民事訴訟法第四百九十五條之一第一項、第四百
    四十九條第一項、第八十五條第二項，裁定如主文。
中    華    民    國    97    年    12    月    15    日
                  民事第六庭審判長法  官  劉坤典
                                  法  官  劉又菁
                                  法  官  賴錦華
以上正本係照原本作成
本裁定得於十日內以違背法令為理由，委任律師為訴訟代理人，
向本院提出再抗告，而後始可再抗告於臺灣高等法院；對於費用
之裁定，不得獨立聲明不服。
中    華    民    國    97    年    12    月    15    日
                                  書記官  張馨文


司法院資訊處製作；財團法人民間司法改革基金會備份。
